ACORDAO-COMPLETO-2329708

ACÓRDÃO DE RELAÇÃO

ACÓRDÃO DE RELAÇÃO 927/2019 ATA 2/2019 - PRIMEIRA CÂMARA

Acórdão 927/2019-TCU-Primeira Câmara
Os Ministros do Tribunal de Contas da União, reunidos em sessão da 1ª Câmara, ACORDAM, por unanimidade, com fundamento nos arts. 1º, inciso V, e 39, inciso II, da Lei 8.443/1992 c/c os arts. 143, inciso II, e 260, § 5º, do Regimento Interno, e de acordo com os pareceres emitidos nos autos, em:
a) considerar legais para fins de registro os atos de concessão de interesse das sras. Margarete Sequeira de Mello, Marilia Barros Chagas Maldonado, Marli Euclides, Nathalia Euclides Lima Carvalho e Érika Vieira Lima Carvalho;
b) considerar prejudicado, por perda de objeto, o exame dos demais atos arrolados nos autos;
c) mandar fazer as determinações adiante especificadas.
1. Processo TC-Processo 013.032/2007-9 (PENSÃO CIVIL) 
	1.1. Interessadas: Arminda Lago Moreira Alvares (XXX.687.907-XX) ; Claudia Marins da Costa (XXX.666.957-XX) ; Dina Cavalcanti Alvares (XXX.587.371-XX) ; Margarete Sequeira de Mello (XXX.808.357-XX) ; Maria de Lourdes Souza Cardoso (XXX.020.167-XX) ; Marilia Barros Chagas Maldonado (XXX.530.637-XX) ; Marli Euclides (XXX.406.207-XX) ; Nathalia Euclides Lima Carvalho (XXX.667.687-XX) ; Shirley de Oliveira Felizardo (XXX.714.737-XX) ; Érika Vieira Lima Carvalho (XXX.253.563-XX) 
	1.2. Órgão/Entidade: Gerência Executiva do INSS - Niterói/RJ
	1.3. Relator: Ministro Benjamin Zymler
	1.4. Representante do Ministério Público: Procuradora-Geral Cristina Machado da Costa e Silva
	1.5. Unidade Técnica: Secretaria de Fiscalização de Pessoal (SEFIP) .
	1.6. Representação legal: Felipe Teixeira Vieira (31.718/OAB-DF) e outros, representando Margarete Sequeira de Mello. 
	1.7. Determinações/Recomendações/Orientações:
1.7.1. Determinar à Superintendência de Administração do Ministério da Fazenda no Estado do Rio de Janeiro, com fulcro nos arts. 71, inciso IX, da Constituição Federal e 6º, § 2º, da Resolução TCU 206/2007, que:
1.7.1.1. na hipótese de desconstituição das decisões judiciais obtidas pelos representantes dos Auditores Fiscais da Receita Federal nos autos dos Mandados de Segurança 35.490, 35.494 e 35.500, em trâmite no Supremo Tribunal Federal (STF) , faça cessar o pagamento do Bônus de Eficiência e Produtividade, previsto na Lei 13.464/2017, às pensionistas Margarete Sequeira de Mello e Marilia Barros Chagas Maldonado, por incompatível com o art. 40, caput e §§ 1º, 3º, 4º e 18, da Constituição Federal, dada a expressa exclusão da vantagem, de caráter pro labore faciendo, da base de cálculo de contribuição previdenciária;
1.7.1.2. dê ciência do inteiro teor desta deliberação às pensionistas mencionadas no item anterior;
1.7.1.3. envie a esta Corte de Contas, no prazo de 30 (trinta) dias, por cópia, comprovante de que as sras. Margarete Sequeira de Mello e Marilia Barros Chagas Maldonado tiveram ciência desta deliberação.

Primeira Câmara

Gerência Executiva do INSS - Niterói/RJ

Arminda Lago Moreira Alvares (XXX.687.907-XX); Claudia Marins da Costa (XXX.666.957-XX); Dina Cavalcanti Alvares (XXX.587.371-XX); Margarete Sequeira de Mello (XXX.808.357-XX); Maria de Lourdes Souza Cardoso (XXX.020.167-XX); Marilia Barros Chagas Maldonado (XXX.530.637-XX); Marli Euclides (XXX.406.207-XX); Nathalia Euclides Lima Carvalho (XXX.667.687-XX); Shirley de Oliveira Felizardo (XXX.714.737-XX); Érika Vieira Lima Carvalho (XXX.253.563-XX)

BENJAMIN ZYMLER

PENSÃO CIVIL (PCIV)

Secretaria de Fiscalização de Pessoal (SEFIP).